# 以成本法为基础编制合并报表的改进分录

提问人：junior13 时间：2011-11-15 10:17:13
“B公司 2010 年接受大股东捐赠 100 万记入资本公积”其中大股东应该是A公司，合并抵消时应该抵消内部捐赠交易，分录： 借：资本公积-2010增加（捐赠A-B） 100 贷：少数股东权益-2010增加（其他） 20 营业外支出-捐赠支出 80

回答人：chenyiwei
如果子公司接受母公司捐赠计入资本公积，则母公司对应应当借记长期股权投资，而不是营业外支出。

提问人：junior13 时间：2011-11-17 17:29:09
“如果子公司接受母公司捐赠计入资本公积，则母公司对应应当借记长期股权投资，而不是营业外支出。” 陈版，您好！ 续前例，接受捐赠后，A账面长期股权投资-B 900万元，合并抵消时 800 万元，可以直接与B公司净资产相抵，由于捐赠的 100 万元增加的长期股权投资，如何与B公司的净资产相抵？B公司增加的 100 万的资本公积对应母公司享有部分只有80%。从整个集团来看，由于母公司捐赠 100 万元给控股子公司，其中捐赠给少数股东的 20 万元，在合并报表中是反映为当期损益，还是冲减“资本公积-股本溢价”？

回答人：chenyiwei
母公司对非全资子公司的捐赠，按股权比例计算由少数股东享有的部分，合并报表层面作为本合并集团与少数股东的一项权益性交易处理，减少资本公积，增加少数股东权益。